臺灣花蓮地方法院刑事裁定
110年度撤緩字第61號
聲  請  人  臺灣花蓮地方檢察署檢察官
受  刑  人  田岳璁



上列聲請人因受刑人妨害公務案件（109年度花原簡字第233號）
，聲請撤銷緩刑之宣告（110年度執聲字第352號），本院裁定如
下：
    主  文
田岳璁之緩刑宣告撤銷。
    理  由
一、聲請意旨略以：受刑人田岳璁因妨害公務案件，經本院於民
    國110年2月8日以109年度花原簡字第233號判決判處拘役30
    日，緩刑2年，並應於判決確定翌日起6個月內向公庫支付新
    臺幣（下同）5,000元，於110年3月16日確定在案，受刑人
    經聲請人傳喚未到，迄今仍未繳納附條件緩刑之金額，足認
    原宣告刑之緩刑難收其預期效果，而有執行刑罰之必要，受
    刑人所為，已合於刑法第75條之1第1項第4款所定緩刑宣告
    之原因，爰依刑事訴訟法第476條規定聲請撤銷緩刑宣告等
    語。
二、按緩刑宣告，得斟酌情形，命犯罪行為人向公庫支付一定之
    金額；受緩刑之宣告而違反第74條第2項第1款至第8款所定
    負擔情節重大，足認原宣告之緩刑難收其預期效果，而有執
    行刑罰之必要者，得撤銷其宣告，刑法第74條第2項第4款、
    第75條之1第1項第4款分別定有明文。次按緩刑之宣告應撤
    銷者，由受刑人所在地或其最後住所地之地方法院檢察官聲
    請該法院裁定之，刑事訴訟法第476條亦有明定。再按緩刑
    制度之目的，係鑒於自由刑執行往往因剝奪人身自由，造成
    犯罪行為人入監服刑後，引發後續再社會化時適應社會的不
    良反應，及因自由刑所導致的烙印效果，透過暫時不予執行
    刑罰，避免犯罪行為人因其偶發犯、初犯而承受上述自由刑
    的弊害，俾使犯罪行為人得以改過自新、自發性迴避或改善
    犯罪發生之原因，以發揮刑罰節制效果；又緩刑宣告得以附
    條件方式為之，係為確保犯罪行為人藉由適度遵循社會復歸
    、損害填補或者服膺於公益目的等負擔、條件或指令，以期
    促成犯罪行為人經由社會內處遇，帶來對犯罪行為人之家庭
    生活、人際網絡、就業狀況等社會生活關係的維持綜效，使
    犯罪行為人在運用社會內處遇之際，得以避免。倘犯罪行為
    人經宣告緩刑後，其緩刑之法律效果為「刑之宣告失其效力
    」（刑法第76條前段規定參照），不惟屬對受刑人刑罰效果
    之優惠，對受刑人能否接受適切之處遇模式及實現處遇目的
    ，所關頗切。因此，若有具體事證足認受刑人並不因此適於
    上開負擔／條件所定之社會內處遇，則先前判決基準時點所
    預測以社會內處遇或非機構式處遇為目標，替代、緩解刑罰
    效果賦予之基礎事實，即有鬆動，以致原緩刑宣告之維持容
    有不當，因而設有撤銷緩刑宣告制度之必要。由上以觀，刑
    法第75條之1第1項第4款規定所謂「情節重大」之要件，倘
    涉及受刑人應向公庫支付一定之金額時，應從受刑人是否願
    意接受緩刑所附之條件，或於緩刑期間中，本有履行負擔之
    可能而隱匿或處分其財產、故意不履行、無正當事由拒絕履
    行或顯有逃匿之虞等情事而言，綜合評估受刑人未履行條件
    之情狀、執行刑罰之公共利益、對受刑人而言較適當之處遇
    方式、執行刑罰對於受刑人之不利影響，依比例原則加以權
    衡，是否已難收原判決基準時點所認上開受刑人較適於社會
    內處遇之預期效果，而確有執行刑罰之必要，資以決定緩刑
    宣告是否應予撤銷。
三、經查：
　㈠受刑人因妨害公務案件，經本院於110年2月8日以109年度花
    原簡字第233號判決判處拘役30日，緩刑2年，並應於判決確
    定翌日起6個月內向公庫支付5,000元，於110年3月16日確定
    在案等情，有該判決書在卷可稽，是此部分事實足以認定。
　㈡本案經本件執行檢察官通知受刑人於110年7月14日14時到場
    執行上開判決宣告之附條件緩刑，該通知於110年6月25日、
    同月29日分別寄存於受刑人住居所，惟受刑人經傳喚仍未到
    場，復經執行檢察官再次傳喚受刑人於110年10月28日14時
    到場執行上開附條件緩刑並完納指定支付公庫金額，該次執
    行傳票分別於110年9月24日、同月28日寄存或由其同居家人
    所收受而合法送達於受刑人，又執行檢察官另發函（臺灣花
    蓮地方檢察署【下稱花蓮地檢署】110年9月28日花檢和乙11
    0執緩80字第1109016487號函）通知受刑人應報到繳納上開
    支付公庫金額，並載明逾期將聲請撤銷緩刑，惟受刑人仍未
    按時報到執行等情，此經本院核閱花蓮地檢署110年度執聲
    字第352號執行卷宗明確。以故，受刑人既迭次收受上開通
    知、傳票，復未見受刑人有向執行檢察官陳明有何正當理由
    未能到場執行，足見受刑人顯無意履行上開緩刑所附條件。
　㈢再者，本院前命受刑人陳報為何無法前往履行上開緩刑所附
    條件，並提出曾有繳納緩刑款項證明到院，迄未見其回復等
    節，亦有本院花楓刑樂110撤緩61字第009491號函、送達證
    書及收文資料查詢清單在卷足按。受刑人既未按執行檢察官
    所為指示遵期履行上開條件，亦未見有何正當依據而未能履
    行，權衡受刑人上開緩刑之條件並非過度嚴苛，已經達到客
    觀上一般人均難以負擔之程度，本案執行程序亦賦予相當期
    間受刑人予以處理，況稽之上開花蓮地檢署110年9月28日函
    文所載，業已載明受刑人可前往花蓮地檢署執行科報到洽談
    ，上開判決、傳票、通知亦均已明確告知不履行上開條件之
    法律效果，亦賦予洽談之機會，受刑人仍無正當理由未於上
    開判決確定後6個月內即110年9月16日前到場履行，衡酌本
    案受刑人刑罰執行之公共利益、對受刑人較適切之處遇方式
    ，以及受刑人如執行刑罰因而所承受之惡害程度暨人身自由
    潛在不利益（仍屬得為易刑處分之自由刑）等因素，本院認
    有本件受刑人違反緩刑所附條件之情節，確屬重大，已難收
    原緩刑宣告期待社會內處遇所得發揮之處遇效果，是依比例
    原則加以衡量，有撤銷原緩刑之宣告而執行刑罰之必要。
四、據上各情，聲請人以本院為受刑人之所在地，聲請將受刑人
    之緩刑宣告撤銷，核屬允當，應予准許。
五、依刑事訴訟法第476條，刑法第75條之1第1項第4款，裁定如
    主文。
中　　華　　民　　國　　110 　年　　12　　月　　9 　　日
 　　　　　　　　 刑事第三庭    法　官　林育賢
上列正本證明與原本無異。
如對本裁定不服，應於送達後5日內，向本院提出抗告狀（應抄
附繕本）。因疫情而遲誤不變期間，得向法院聲請回復原狀。　
中　　華　　民　　國　　110 　年　　12　　月　　10　　日

                                書記官  鄭慧婷